# 销售工程物资，是否属于非经常性损益？

提问人：sddyxu 时间：2017-04-26 11:53:18
陈总，工程物资计提减值准备后，发生退货（即开出销售红字发票），减值准备是否可通过“资产减值损失”转回？@chenyiwei

回答人：chenyiwei
工程物资属于非流动资产，其计提的减值准备不得转回。

提问人：sddyxu 时间：2017-04-26 11:49:12
销售工程物资，是否属于非经常性损益？@chenyiwei

回答人：chenyiwei
作为非流动资产处置损益，计入非经常性损益。

提问人：sddyxu 时间：2017-04-26 20:12:03
工程物资若不再用于工程,拟出售,是否需要重分类至存货列报?

回答人：chenyiwei
拟直接出售的，不应调整到存货列报。

提问人：sddyxu 时间：2017-04-27 09:09:48
陈总，这样一笔业务，上市公司 16 年度购买工程物资4000w，因未使用且年底存在减值迹象，计提减值损失800w； 2017 年 5 月，公司开出红字发票，将采购工程物资退回，该笔业务对公司具有重要性，该笔业务原则上是否属于会计差错？如何进行会计处理？@chenyiwei

回答人：chenyiwei
当初购买该工程物资有无合理理由？后续退回是什么原因，与当初的购入是否为一揽子交易？

提问人：sddyxu 时间：2017-04-28 11:47:15
陈总，该笔交易是这样的：公司与 15 年签署合同预付款项购买工程物资，但对方迟迟未发货，公司于 16 年 4 月通过重大资产重组后进入上市公司， 16 年 5 月对方交货，但鉴于公司重组后技术更新业务上不再需要这批工程物资，故协商退货， 16 年底计提减值， 17 年 5月对方同意退货，并开出红字发票。@chenyiwei

回答人：chenyiwei
如是，则不属于前期差错，按退货处理。

提问人：sddyxu 时间：2017-05-02 09:54:53
陈总，如按退货处理，因已经计提减值准备，此减值准备（退货价值与账面价值的差额）如何进行账务处理？

回答人：chenyiwei
视同工程物资的处置损益，计入营业外收入或者营业外支出。